# 以公允价值计量变动计入其他综合收益的金融资产到底该如何计量？

提问人：bleblemig 时间：2020-09-19 21:33:07
大家好， 请教一个问题：
新 22 号准则有一个金融工具分类叫——以公允价值计量且其变动计入其他综合收益的金融资产。对这类金融资产，有几个问题没搞明白：
1 、反映公允价值变动的时间是什么？
当公允价值调高或降低时，是不是要在会计报表当期进行反映？ 也就是说，在出财报的当期，如果该金融资产的公允价值与账面价值不一致时，就要在当期财报进行反映？
2 、其他综合收益，是不是也要影响投资企业的损益？
其他综合收益是不是也是企业的损益科目？　如果计入这个科目是不是也就必然对企业当期的损益有所影响？　这个科目是不是类似于“非经常性损益”那类的科目？
也就是说，一旦这类资产的公允价值发生增减，体现到企业的财报里，　虽然会让企业的当期损益变大或变小，但却不影响企业当期的经营利润？因为这个影响只是说明企业的非经常性损益发生了变化？
３、公允价值如何确认？
如果金融工具是上市公司股票，那么公允价值很好衡量，如果是非上市公司股权怎么办？　未上市前，或没有公司想收购这家公司股权时，很少有企业会对非上市公司股权年年、季季进行评估，也就是无法实时了解股权的公允价值。　此时怎么办？　可以以被投公司的净资产视作公允价值么？
４、是否有对这类资产公允价值变动，进行财务处理的案例？
如果有，帮忙分享一下。
谢谢大家！

回答人：chenyiwei
1 、是。
2 、其他综合收益的本期发生额是利润表中的项目，但不属于净利润范畴。最终处置金融资产时，属于债权类的金融资产的累计公允价值变动形成的其他综合收益要转入投资收益；属于权益类投资的金融资产的累计公允价值变动形成的其他综合收益直接转入未分配利润，不影响损益。
3 、可参考《企业会计准则第 39 号——公允价值计量》，具体可参考《首发业务若干问题解答（ 2020 年 6 月修订）》
问题 26 对于股权激励情况下激励股份的公允价值如何计量的规定。
被投资企业的账面净资产不能作为其公允价值的计量依据。